最　高　行　政　法　院　裁　定
　　　　　　　　　　　　　　　94年度裁字第00050號
抗　告　人　元廷實業股份有限公司
代　表　人　甲○○
上列抗告人因與相對人臺北縣政府間水污染防治法事件，對於中
華民國92年7月22日臺北高等行政法院92年度訴字第1905號裁定
提起抗告，本院裁定如下︰
　　主  文
抗告駁回。
抗告訴訟費用由抗告人負擔。
　　理  由
一、按抗告法院認抗告為不合法或無理由者，應為駁回抗告之裁
    定。次按行政處分之更正，並非原處分機關就該行政事件重
    為處分，不過係將處分書中誤寫、誤算或其他類此之顯然錯
    誤，加以更正，使處分書所表示者與原處分機關本來意思相
    符，原處分意旨並未因而變更，故更正處分書應溯及於為原
    處分時發生效力，對原處分訴願之不變期間，不因更正處分
    書而受影響。
二、本件抗告意旨略謂：抗告人於88年7月8日收受相對人88北府
    環3字第21242號、21243號處分書，因該二處分書有誤，抗
    告人旋即通知相對人所屬環境保護局，並依該局指示寄回處
    分書，且檢附淨灣環境科技有限公司之檢測報告1件。相對
    人若認為其處分並無不當，其自應就抗告人所呈之淨灣環境
    科技有限公司檢測報告，說明不足採信之理由，且另將處分
    書送達抗告人。然截至89年1月15日抗告人停止營業時止，
    相對人均未予抗告人任何通知。至91年9月25日，抗告人歇
    業已歷2年半餘，相對人始以北府環3字第0910058972號函表
    示88北府環3(污水)字第021243號處分書繕寫錯誤，通知更
    正，而未通知抗告人應行注意訴願期間，抗告人於2月餘後
    提起訴願，即謂抗告人已逾期限，誠難甘服，為此求為廢棄
    原裁定云云。
三、原審係以：本件抗告人因水污染防治法事件，於88年8月22
    日收受相對人88年7月13日88北府環3字第262755號函附88年
    7月5日88北府環3(污水)字第021242號及第021243號處分書
    ，此有經抗告人蓋章簽收之送達證書影本附訴願卷可稽。核
    計其提起訴願之30日法定不變期間，應自88年8月23日起算
    ，因抗告人營業所位於臺北縣，應扣除在途期間2日，迄88
    年9月23日 (星期四)即已屆滿。抗告人遲至91年12月30日始
    向相對人所屬環境保護局提出訴願書，此有該蓋於訴願書上
    之收件日期章戳可按，是其訴願之提起，已逾越法定不變期
    間，即屬於不合法。另相對人雖於91年9月10日以北府環3字
    第0910058972號函，將上開88年7月5日88北府環3(污水)字
    第021243號處分書違反時間欄之誤寫部分加以更正，惟該更
    正函亦於91年9月25日送達抗告人，復有送達證書影本附訴
    願卷可稽，縱由該日起算，本件抗告人提起訴願之期間，亦
    應於91年10月28日 (因期間之末日91年10月27日為星期日，
    故順延至次日)屆滿，亦逾上開30日法定不變期間。訴願決
    定就程序上予以不受理，自無不合，因而以裁定駁回抗告人
    於原審之訴。
四、本院查：原審以抗告人於88年8月22日收受原處分，其訴願
    期間迄88年9月23日(星期四)即已屆滿，抗告人遲至91年12
    月30日始提出訴願，其訴願之提起已逾越法定不變期間，為
    不合法，因而駁回抗告人於原審之訴，抗告人雖以前開各詞
    提起抗告，惟揆之前開說明，縱本件抗告人所主張相對人於
    發現原處分書錯誤後，通知其寄回，至91年9月25日始將更
    正之處分書送達抗告人等情屬實，本件訴願期間仍應計至88
    年9月23日為止，是抗告人之訴願已逾越不變期間而為不合
    法。從而，原審以前開理由駁回抗告人於原審之訴，核無不
    合，抗告意旨求為廢棄，為無理由，應予駁回。
五、依行政訴訟法第104條、民事訴訟法第95條、第78條，裁定
    如主文。
中    華    民    國    94    年   1      月   13     日
                  第二庭審判長法  官　葉　振　權
                              法  官  侯  東  昇
                              法  官　劉　鑫　楨
                              法  官　吳　明　鴻
                              法  官　梁　松　雄
以  上  正  本  證  明  與  原  本  無  異
中    華    民    國    94    年    1    月    13     日
　　　　　　　　　　　　　　　書記官　阮桂芬
